臺灣士林地方法院民事判決　　　　　　　　　　　　　　九十三年度勞訴字第四號
　　原　　　告　乙○○
　　被　　　告　英普達資訊科技股份有限公司
　　法定代理人　甲○○
右當事人間給付薪資等事件，本院於中華民國九十三年五月十八日辯論終結，判決如
左：
    主      文
被告應給付原告新臺幣壹佰捌拾萬貳仟貳佰零陸元及自民國九十二年八月二十六日起
至清償日止，按週年利率百分之五計算之利息。
訴訟費用由被告負擔。
    事實及理由
一、本件被告英普達資訊科技股份有限公司（下稱被告公司）之法定代理人於起訴後
    已由蔡政錄變更為甲○○，原告依法聲明由新任之法定代理人承受訴訟，經查於
    法尚無不合，自應准許，先予敘明。
二、本件被告公司未於最後言詞辯論期日到場，核無民事訴訟法第三百八十六條各款
    所列情形，爰依原告之聲請，由其一造辯論而為判決。
三、原告主張︰原告自民國八十七年二月十一日起任職於被告公司擔任業務處副總經
    理，每月薪資為新臺幣（下同）十六萬元，因被告公司自九十二年四月五日起即
    陸續未支付原告全部薪資，已符合勞動基準法第十四條第一項第五款、第六款之
    情形，嗣原告於九十二年八月二十二日以存證信函通知被告公司表示終止勞動契
    約，累計被告公司積欠之薪資為九十萬零八千八百七十三元、資遣費為八十九萬
    三千三百三十三元（以原告年資為五年七個月計算），爰依兩造先前之勞動契約
    以及準用勞動基準法第十七條之規定提起本訴，並聲明：(一)、被告公司應給付原
    告一百八十萬二千二百零六元，及自九十二年八月二十六日起至清償日止，按週
    年利率百分之五計算之利息。(二)、請依職權宣告假執行。
四、被告公司雖未於最後言詞辯論期日到場，惟據其前次之聲明及陳述略以：原告固
    曾任職於被告公司，惟原告已依「個人生涯規劃」為由而自動離職，並未表明係
    因被告公司未給付薪資而終止勞動契約，自不得請求資遣費。另原告離職後，非
    法使用被告公司客戶資料，又對被告公司進行假扣押，造成被告公司嚴重損失，
    被告公司自得向原告請求損害賠償，並主張以該損害賠償請求權與原告請求之薪
    資為抵銷等語置辯，並聲明：(一)、駁回原告之訴。(二)、如受不利之判決，願供擔
    保請准宣告免為假執行。
五、經查，原告主張任職於被告公司之年資、每月平均薪資，以及被告公司確實尚積
    欠薪資未付之數額等事實，為被告公司所不爭執，且有原告提出之離職證明書、
    合作金庫銀行活期儲蓄存款存摺節本、員工薪資條等件（均影本）附卷可佐，自
    堪信原告此部份之主張為真實。惟被告公司否認原告有資遣費之請求權，並主張
    就原告請求之薪資部分為抵銷之抗辯，並以前開情詞置辯，則本件之主要爭點乃
    在於原告終止兩造間勞動契約之原因為何？被告公司之抵銷抗辯有無理由？茲審
    究如次：
  (一)關於原告終止勞動契約之原因，雖被告公司提出一份原告不爭執之離職申請書，
    辯稱原告係於九十二年九月八日自動離職云云，然依該離職申請書記載之原告「
    填表日」為九十二年八月、「擬離職日」為九十二年九月八日、「主管意見欄」
    簽署之日期則分別有同年八月六日及十五日，足認原告提出離職申請書之日期應
    在九十二年八月六日之前，而預定在九十二年九月八日始與被告公司終止前開勞
    動契約，因此在預定終止日之前，兩造之間仍有勞動關係存在。故原告在兩造勞
    動關係預定終止前之同年八月二十二日，以卷附之存證信函向被告公司表示（被
    告公司已於八月二十二日收受送達）因被告公司未按期給付薪資，具有勞動基準
    法第十四條（第一項）第五款及第六款之情形，而終止與被告公司間之勞動契約
    等語，尚有理由。
  (二)當事人主張有利於己之事實者，就其事實有舉證責任，民事訴訟法第二百七十七
    條定有明文。而給付之訴固應由原告先負舉證責任，然若原告主張之債權額，被
    告不為否認，而另以有抵銷之債之消滅原因為抗辯者，其舉證責任，即應由被告
    負之。查本件被告公司並不否認有積欠原告所主張之薪資數額，僅以對原告尚有
    損害賠償請求權足供抵銷，已如前述，則揆諸前開說明，被告公司自應就其主張
    抵銷之損害賠償請求權及數額確實存在等事實負舉證責任。惟被告公司迄未舉證
    以實其說，自難認其抵銷之抗辯為有理由。
  (三)按「工資應全額直接給付勞工」、「（僱傭）報酬應依約定之期限給付之」，勞
    動基準法第第二十二條第二項前段及民法第四百八十六條前段分別定有明文。因
    此原告自得請求被告公司給付積欠之薪資九十萬零八千八百七十三元。又依勞動
    基準法第十四條規定終止勞動契約者，準用同法第十七條之規定計算資遣費，亦
    即雇主應依左列規定發給勞工資遣費：(一)在同一雇主之事業單位繼續工作，每滿
    一年發給相當於一個月平均工資之資遣費。(二)依前款計算之剩餘月數，或工作未
    滿一年者，以比例計給之。未滿一個月者以一個月計。查原告年資為五年七月，
    每月平均薪資為十六萬元，則被告應給付原告之資遣費為八十九萬三千三百三十
    三元（一六○○○○＊五＋一六○○○○＊七／一二＝八九三三三三）。綜上，
    原告請求被告公司給付積欠之薪資與資遣費合計一百八十萬二千二百零六元，及
    自九十二年八月二十六日（原告以前開存證信函並催告於三日內給付原告積欠之
    薪資以及資遣費，被告公司於八月二十二日收受送達，催告期滿日之翌日）起至
    清償日止，按週年利率百分之五計算之利息，即無不合，應予准許。
六、次按民事訴訟法第三百八十九條第一項固規定，下列各款之判決，法院應依職權
    宣告假執行：「一本於被告認諾所為之判決。二命履行扶養義務之判決。但以起
    訴前最近六個月分及訴訟中履行期已到者為限。三就第四百二十七條第一項至第
    四項訴訟適用簡易程序所為被告敗訴之判決。四所命給付之金額或價額未逾新臺
    幣五十萬元之判決。」，然查本件判決均不符合該條項之規定，自不得依職權宣
    告假執行，惟原告該請求依職權宣告假執行僅是提醒本院依職權為假執行，其情
    形與訴之聲明中關於訴訟費用負擔表示之情形相同，爰不另駁回該部分假執行之
    請求。又本院既未准許為假執行，則被告公司另請求如受不利之判決，願供擔保
    請准宣告免為假執行云云，亦毋庸再行審酌，仍不另駁回該部分免為假執行之請
    求，附此敘明。
七、據上論結，原告之訴為有理由，依民事訴訟法第三百八十五條第一項前段、第七
    十八條，判決如主文。
中　　　華　　　民　　　國　　九十三　　年　　　六　　　月　　　四　　　日
                          臺灣士林地方法院民事第二庭
                                法官  林政佑
右為正本係照原本作成
如對本判決上訴須於判決送達後廿日內向本院提出上訴狀
中　　　華　　　民　　　國　　九十三　　年　　　六　　　月　　　四　　　日
                                  書記官  楊錫芬
